【裁判字號】    98,交聲,418
【裁判日期】    980409
【裁判案由】    聲明異議
【裁判全文】
臺灣彰化地方法院交通事件裁定         98年度交聲字第418號
原處分機關  交通部公路總局臺中區監理所彰化監理站
異  議  人
即受處分人  甲○○
上列受處分人因違反道路交通管理處罰條例案件，對於交通部公
路總局臺中區監理所彰化監理站民國98年3 月16日所為之處分（
彰監四字第裁64-IA0000000號），聲明異議，本院裁定如下：
    主  文
異議駁回。
    理  由
一、原處分意旨略以：異議人即受處分人甲○○駕駛其所有之車
    牌號碼8917-LF 號自用小客貨車，於民國（下同）98年1 月
    5 日15時08分許，行經花壇鄉台一線、中庄福安宮前有「駕
    車行經有燈光號誌管制之交叉路口闖紅燈」之違規行為，爰
    依道路交通管理處罰條例第53條第1 項、第63條第1 項之規
    定，裁處罰鍰新臺幣（下同）2,700 元，並記違規點數3 點
    。
二、聲明異議意旨略以：異議人要通過花壇鄉○○路福安宮前時
    ，是黃燈，因前面有一部紅色轎車急時左轉，那時因伊緊急
    煞車，車子慢了幾秒，燈光號誌始變為紅燈因而遭拍照取締
    等語。
三、按汽車駕駛人，行經有燈光號誌管制之交岔路口闖紅燈者，
    處新臺幣（下同）1,800 元以上5,400 元以下罰鍰，並記違
    規點數3 點，道路交通管理處罰條例第53條第1 項、第63條
    第1項 第3 款分別定有明文。
四、經查：
    (一)異議人甲○○於98年1 月5 日15時08分許，駕駛車牌號碼
      8917-LF 號自用小客貨車行經前揭地，因有「駕車行經有
      燈光號誌管制之交岔路口闖紅燈」之違規行為，為舉發機
      關即彰化縣警察局交通警察隊逕行舉發，並移送原處分機
      關裁決之事實，有彰縣警交字第IA0000000 號舉發違反道
      路交通管理事件通知單及交通部公路總局臺中區監理所彰
      化監理站違反道路交通管理事件裁決書各1 紙在卷可稽。
    (二)另觀諸彰化縣警察局98年2 月20日彰警交字第0980009430
      號函及隨函檢附之採證相片2 幀所示，98年1 月5 日15時
      08分11秒，即紅燈亮起1.76秒後，異議人駕駛車牌號碼89
      17-LF 號自用小客貨車之後輪正通過前開路口停止線，而
      為自動採證照相設備拍攝第1 幀相片，但異議人仍以每小
      時50公里之時速前進，乃於紅燈後之2.77秒時，致再次碾
      壓感應線圈而為同一照相設備拍攝第2 幀照片，顯見異議
      人於路口紅燈號誌亮起1. 76 秒後，確有未依規定在停止
      線前停車，而仍逕自闖越紅燈行駛之交通違規事實無訛。
      且查本案採證照片，受處分人所駕車輛越過停止線後，前
      方並無車輛阻擋甚為明顯，是以異議人辯稱於黃燈時通過
      路口，且因前方紅色轎車急時左轉致其緊急煞車，車子慢
      了幾秒云云無足採信。從而，異議人確有於前揭時地行經
      有燈光號誌管制之交岔路口闖紅燈之違規行為，應無疑問
      ，受處分人所辯不足採信。
    (三)又縱令確有異議人所稱之紅色轎車於異議人前方急時左轉
      等情，則異議人未與前車保持適當距離，既可預見到路口
      即將轉為紅燈，而未在停止線前暫停，仍貿然以每小時50
      公里之時速穿越路口，異議人縱無闖紅燈之直接故意，但
      其既可預見燈號已轉為紅燈，仍甘冒風險闖越，實亦具有
      闖紅燈之未必故意，故異議人上開所辯，不足以免除其應
      受之處罰。
五、綜上所述，異議人於上開時地，行經有燈光號誌管制之交叉
    路口闖紅燈之違規事實，事證明確，應堪認定。原處分機關
    依道路交通管理處罰條例第53條第1 項、第63條第1項 之規
    定，裁處罰鍰2,700 元，並記違規點數3 點於法無違，異議
    人之異議為無理由，應予駁回。
據上論斷，應依道路交通管理處罰條例第87條第2 項、道路交通
案件處理辦法第19條，裁定如主文。
中    華    民    國    98    年    4     月    9    日
                  交通法庭            法  官  蕭文學
以上正本證明與原本無異。
如不服本裁定，應於裁定送達後5日內，向本院提出抗告狀 (須
附繕本)。
中    華    民    國    98    年    4     月    9    日
                                      書記官  黃明慧


司法院資訊處製作；財團法人民間司法改革基金會備份。
